# 求助陈版主：有限合伙企业普通合伙人溢价出资部分应计入到合伙企业报表哪个部分

提问人：mayleee12 审计 时间：2023-08-11 11:50:15
求助陈版：拟IPO A公司有一股东为有限合伙企业B，后B从A公司一股东C处受让全部的股份，B与C的交易对价为200 万，其中B合伙企业出让资金均由合伙企业中的甲合伙人一人承揽，合伙人内部约定，受让C公司股份后在A公司的最终持股比例与未受让前需保持一致，则导致甲合伙人的出资部分只有 150 万能计入合伙企业的实收资本，另外 50 万属于溢价出资。请问陈版主：1.该合伙企业的甲合伙人的溢价出资应计入合伙企业 财务报表的哪一科目呢？由于合伙企业报表没有资本公积这一栏位，填列在哪里符合准则约定呢？若填列在其他应付款，该合伙人是否可以随时要求退还该部分往来？2.如果该合伙人后面转让这部分股权，是否能将该部分溢价作为取得股权的成本呢？请求陈版主解答 感谢

回答人：chenyiwei
1 、合伙企业没有“资本公积”的概念。对于合伙人的溢价出资，应根据合伙协议或者合伙人之间的其他有效约定，确定其归属于各合伙人的份额，据此将其分配至各合伙人，计入各合伙人的资本账户。
2 、对于获得溢价份额的其他合伙人，应根据税法规定，确定是否需将其获得的其他合伙人溢价出资额份额计入本人（本企业）的当期应纳税所得额，计算缴纳个人所得税或者企业所得税。如果计入当期应纳税所得额的，则后续再转让合伙企业权益时，这部分已纳税的溢价份额可以计入该投资的计税成本。